臺灣板橋地方法院刑事判決　　　　　　　 94年度訴字第546號
公　訴　人　臺灣板橋地方法院檢察署檢察官
被　　　告　甲○○
上列被告因違反洗錢防制法案件，經檢察官提起公訴（94年度偵
字第1718號），被告於準備程序中就被訴事實為有罪之陳述，經
本院合議庭裁定由受命法官獨任進行簡式審判程序，本院判決如
下：
    主      文
甲○○幫助掩飾因自己重大犯罪所得財物，累犯，處有期徒刑參
月，如易科罰金，以銀元參佰元折算壹日。所得財產上利益新臺
幣壹萬捌仟元沒收之，如全部或一部不能沒收時，以其財產抵償
之。
    事      實
一、甲○○前因偽造文書案件，經臺灣新竹地方法院於民國93年
    1 月17日以92年度訴緝字第27號判決判處有期徒刑8 月，於
    同年月19日確定，甫於同年6 月16日縮刑期滿執行完畢。詎
    不知悛悔，因積欠名為「郭信忠」之成年男子新臺幣（下同
    ）18000 元之借款債務，遂應「郭信忠」之邀，以免除前開
    債務為對價，借用其個人之金融帳戶。而依其智識程度，可
    預見提供個人金融帳戶予他人使用，將幫助他人掩飾該他人
    因重大犯罪所得之財物，仍基於幫助洗錢之犯意，於93年10
    月1 日凌晨2 時許，在臺北縣三重市○○街357 巷43號之2
    住處，將其於中國國際商業銀行松山機場分行開設之帳號00
    0000000000號帳戶存摺及金融卡交付「郭信忠」，供「郭信
    忠」及所屬詐欺集團使用，以此方式幫助他人掩飾該他人因
    常業詐欺犯罪所得之財物，而獲得免除18000 元借款債務之
    財產上利益。「郭信忠」及所屬詐欺集團則係透過不詳方式
    取得不特定人之個人資料及行動電話號碼，再以行動電話簡
    訊通知被害人，謊報發生信用卡消費之事實；俟被害人回電
    ，即以確認消費事項為由，引誘被害人撥打由該詐欺集團設
    定之電話號碼，再由該詐欺集團成員於電話中指示被害人操
    作自動櫃員機，將被害人帳戶內之金錢轉帳匯入前述借得之
    金融機構帳戶內，而詐取之，藉此掩飾其常業詐欺犯罪所得
    之財物。迨同年10月4 日下午3 時37分許，乙○○接獲前開
    詐欺集團成員傳送之簡訊，謊報其信用卡消費16800 元之事
    實，誘使乙○○撥打所提供之電話號碼確認，乙○○因而陷
    於錯誤，於同日下午4 時27分許，在臺北縣新莊市○○街
    331 巷附近，按該詐欺集團成員於電話中之指示，以自動櫃
    員機轉帳17564 元至前揭帳戶。嗣因乙○○察覺受騙，乃報
    警處理而查獲。
二、案經內政部警政署航空警察局臺北分局移送臺灣板橋地方法
    院檢察署檢察官偵查起訴。
    理      由
一、上揭事實，業據被告甲○○於本院審理時坦承不諱，核與被
    害人乙○○於警詢時指訴之情節相符，並有中國國際商業銀
    行松山機場分行客戶歷史檔交易明細查詢表、客戶當日交易
    明細查詢表、跨行交易查詢表，中國國際商業銀行更換戶名
    ／印鑑申請書、開戶申請書、印鑑卡，郵政存簿儲金簿紀錄
    、自動櫃員機交易明細表，及監視器翻拍照片3 幀等附卷可
    資佐證，足徵被告前揭不利於己之自白與事實相符。本案事
    證明確，被告犯行堪予認定。
二、核被告所為，係犯刑法第30條第1 項、洗錢防制法第9 條第
    1 項之幫助掩飾因自己重大犯罪所得財物罪。被告基於幫助
    「郭信忠」及其所屬詐欺集團掩飾其因重大犯罪所得財物犯
    行之不確定故意，而為犯罪構成要件以外之行為，為幫助犯
    ，應依刑法第30條第2 項規定，減輕其刑。而被告就其幫助
    洗錢犯行，於審判中自白，應依洗錢防制法第9 條第5 項規
    定，減輕其刑，並與幫助犯之減輕，遞減輕之。又被告有如
    事實欄所述論罪科刑之執行紀錄，有臺灣高等法院被告前案
    紀錄表可按，其於有期徒刑執行完畢後5 年內再犯上開有期
    徒刑以上之罪，為累犯，應依刑法第47條規定，加重其刑，
    並與前揭幫助犯及洗錢防制法第9 條第5 項之減輕，依法先
    加後減之。爰審酌被告恣意販售個人金融帳戶，徒增重大犯
    罪追查之困難，及其犯罪之動機、目的、手段、所得利益、
    所肇損害，暨犯後之態度等一切情狀，量處如主文所示之刑
    ，並諭知易科罰金之折算標準，以資懲儆。
三、被告因本案幫助洗錢犯行，獲得18000 元債務免除之財產上
    利益，此據被告於本院審理時供承明確，應依洗錢防制法第
    12條第1 項規定，將其所得財產上利益18000 元沒收之，如
    全部或一部不能沒收時，以其財產抵償之。
據上論斷，應依刑事訴訟法第273 條之1 第1 項、第299 條第1
項前段，洗錢防制法第9 條第1 項、第5 項、第12條第1 項，刑
法第11條前段、第30條、第47條、第41條第1 項前段，罰金罰鍰
提高標準條例第2 條，判決如主文。
本案經檢察官王家春到庭執行職務。
中　　華　　民　　國　　94　　年　　7 　　月　　15　　日
                        刑事第二庭法  官  廖  怡  貞
以上正本證明與原本無異。
如不服本判決，應於判決送達後10日內，向本院提出上訴狀，上
訴於臺灣高等法院。
                                  書記官  鄒  秀  珍
中　　華　　民　　國　　94　　年　　7 　　月　　15　　日
附錄本案論罪科刑法條：
洗錢防制法第9條
犯第二條第一款之罪者，處五年以下有期徒刑，得併科新臺幣三
百萬元以下罰金。
犯第二條第二款之罪者，處七年以下有期徒刑，得併科新臺幣五
百萬元以下罰金。
以犯前二項之罪為常業者，處三年以上十年以下有期徒刑，得併
科新臺幣一百萬元以上一千萬元以下罰金。
法人之代表人、法人或自然人之代理人、受雇人或其他從業人員
，因執行業務犯前三項之罪者，除處罰行為人外，對該法人或自
然人並科以各該項所定之罰金。但法人之代表人或自然人對於犯
罪之發生，已盡力監督或為防止行為者，不在此限。
犯前四項之罪，於犯罪後六個月內自首者，免除其刑；逾六個月
者，減輕或免除其刑；在偵查或審判中自白者，減輕其刑。
